【裁判字號】    99,上訴,2297
【裁判日期】    991126
【裁判案由】    毒品危害防制條例
【裁判全文】
臺灣高等法院臺中分院刑事判決        99年度上訴字第2297號
上  訴  人
即  被  告  林明賢
上列上訴人因違反毒品危害防制條例案件，不服臺灣臺中地方法
院九十九年度訴緝字第三三一號中華民國九十九年十月十八日第
一審判決（起訴案號：臺灣臺中地方法院檢察署九十九年度毒偵
字第一一九四號），提起上訴，本院判決如下：
    主  文
上訴駁回。
    理  由
一、按不服地方法院之第一審判決而上訴者，須提出上訴書狀，
    並應敘述具體理由，此為上訴必備之程式；其所提出之書狀
    未敘述上訴理由，或僅曾以言詞陳述上訴理由者，均應於上
    訴期間屆滿後二十日內補提理由書於第一審法院；第一審法
    院經形式審查，認逾期未補提上訴理由者，應定期間命補正
    ，逾期未補正者，為上訴不合法律上之程式，應以裁定駁回
    ；倘已提出上訴理由，但所提非屬具體理由者，則由第二審
    法院以上訴不合法律上之程式，判決駁回；以上於刑事訴訟
    法第三百五十條、第三百六十一條、第三百六十二條、第三
    百六十七條定有明文。而所謂「具體理由」，必係依據卷內
    既有訴訟資料或提出新事證，指摘或表明第一審判決有何採
    證認事、用法或量刑等足以影響判決本旨之不當或違法，而
    構成應予撤銷之理由，始克當之；倘僅泛言原判決認定事實
    錯誤、違背法令、量刑失之過重或輕縱，而未依上揭意旨指
    出具體事由，或形式上雖已指出具體事由，然該事由縱使屬
    實，亦不足以認為原判決有何不當或違法者，皆難謂係具體
    理由（最高法院九十七年台上字第八九二號刑事判決意旨參
    照）。
二、經查本案上訴人即被告林明賢（以下簡稱為被告）不服原審
    判決提起上訴，經核其上訴理由狀所載理由，係以：伊施用
    毒品固屬不該，但犯後已深感悔誤，伊有自首，原判決雖引
    用刑法第六十二條前段之規定減輕其刑，但判處有期徒刑九
    月，仍屬過重而有違比例原則等情詞，上訴指摘原判決對其
    量刑不當。惟本案被告雖有自首，但仍有累犯應加重其刑之
    法定事由。且原判決亦已適用刑法第六十二條前段之規定減
    輕其刑，法律之適用並無違誤。又本案被告所犯之施用第一
    級毒品罪，其法定刑為六月以上五年以下有期徒刑。原判決
    審酌被告之品行、施用第一級毒品之情節、所生危害，及被
    告犯罪之後雖表悔誤，但其曾經觀察、勒戒及強制戒治，卻
    仍無法戒除毒品等一切犯罪情狀，量處有期徒刑九月，經核
    並無量刑過重而有違比例原則之不當。本案被告之上訴意旨
    並未依據卷內既有訴訟資料或提出新事證，指摘或表明第一
    審判決有何採證認事、用法或量刑等足以影響判決本旨之不
    當或違法，仍以上開情詞指摘原判決對其量刑不當而提起上
    訴，依其所提出之上訴理由尚不足以認為原判決有何不當或
    違法，顯非屬具體理由，核之上揭說明，應認其上訴違背法
    律上之程式，應予以駁回，並不經言詞辯論為之。
三、爰依刑事訴訟法第三百六十七條前段、第三百七十二條判決
    如主文。
中    華    民    國    99    年    11    月    26    日
            刑事第三庭    審判長法  官  王  增  瑜
                                法  官  曾  佩  琦
                                法  官  廖  柏  基
以上正本證明與原本無異。
如不服本判決應於收受送達後十日內向本院提出上訴書狀，其未
敘述上訴之理由者，並得於提起上訴後十日內向本院補提理由書
（均須按他造當事人之人數附繕本）「切勿逕送上級法院」。
                                書記官  曾  煜  智
中    華    民    國    99    年    11    月    26    日

司法院資訊處製作；財團法人民間司法改革基金會備份。
